【裁判字號】    94,訴,3836
【裁判日期】    951116
【裁判案由】    商標異議
【裁判全文】
臺北高等行政法院判決
                                     94年度訴字第03836號
                              .
原      告  芬茤國際薰香事業有限公司
代  表  人  甲○○
訴訟代理人  丙○○
被      告  經濟部智慧財產局
代  表  人  蔡練生（局長）住同上
訴訟代理人  丁○○
參  加  人  法商伯格製品公司
代  表  人  乙○○○○
訴訟代理人  戊○○
複代理人    蔡淑美  律師
上列當事人間因商標異議事件，原告不服經濟部中華民國94年9
月26日經訴字第09406136150號訴願決定，提起行政訴訟。本院
判決如下：
    主  文
原告之訴駁回。
訴訟費用由原告負擔。
    事  實
一、事實概要：
    原告於民國（下同）92年3月14日以「MAURICE BERGER及圖
    」之商標，指定使用於當時商標法施行細則第49條所定商品
    及服務分類表第3類之「香精油、香茅油、香茅精、杏仁香
    精、香草油、檸檬香精、桔子香精、天然香精、水果香精、
    天然香精、按摩精油、化粧品香料、人造香料、髮臘香料、
    髮膠香料、化粧品、香水、香油、香水精、化粧用香油」商
    品，向被告申請註冊，經其審查核准列為註冊第0000000號
    商標（下稱系爭商標），發給商標註冊證，專用權期間自93
    年4 月16日至103 年4 月15日止。嗣後參加人於系爭商標註
    冊公告日起3 個月內之93年7 月14日，執89年12月16日註冊
    ，註冊號為00000000號之「LAMPE BERGER及圖」（下稱據爭
    商標），以系爭商標有違商標法第23條第1 項第12及第13款
    之規定，對之提起異議，經被告審查後，認系爭商標有商標
    法第23條第1 項第13款規定之適用，而以94年6 月2 日中台
    異字第930862號商標異議審定書為「第00000000號『
    MAURICE BERGER及圖』商標之註冊應予撤銷」之處分（下稱
    系爭審定書），原告不服，提起訴願，遭訴願決定駁回，遂
    向本院提起本件行政訴訟。
二、兩造聲明：
  (一)原告聲明求為判決：
    1.撤銷訴願決定及原處分。
    2.訴訟費用由被告負擔。
  (二)被告聲明求為判決：
    1.駁回原告之訴。
    2.訴訟費用由原告負擔。
三、兩造之爭點：系爭商標有無違反商標法第23條第1 項第13
    款之規定，而不得註冊？
  (一)原告主張之理由：
    1.被告將原告註冊之第0000000號「MAURICE BERGER 及圖」
      與參加人註冊之第918714號「LAMPE BERGER(AND DEVICE)
      」商標進行審查比對，以商標法第23條第l 項第13款撤銷
      原告之註冊商標，顯係違誤。
    2.就兩造註冊商標相較下，在外文主要標榜主體，一者「
      MAURICE 」、一者「LAMPE 」，另在瓶狀圖形方面，一為
      皇冠頭搭配橢圓身之薰香瓶狀，一為上寬下窄呈中藥罐子
      狀 (在本類商標，以瓶瓶罐罐圖形申請者，比比皆是)，
      僅外文「BERGER」相同，然「BERGER」為一習知習見之姓
      氏，依商標法第19條之規定，應屬不具識別性之文字，其
      不應單獨主張該文字之專用權，況且兩者註冊商標主要凸
      顯部份乃在於「MAURICE 」與「LAMPE 」，配合不同形體
      之瓶狀圖形，而相同處則僅佔1/3 的「BERGER」部份，二
      者差異頗巨，並無近似，予具有普通知識經驗之消費者而
      言，於購買時施以普通之注意，亦不會有所混淆誤認誤購
      者，非屬近似之商標者，被告所訴係屬片面之認定，尚難
      認為有理由者。
    3.查兩造商標所指定商品屬同一或類似之商品，原告亦不否
      認，兩造商標在不近似情況下，則無違第23條第1 項第13
      款者。
    4.在新申請註冊方面，由於原告之註冊商標尚未大量使用，
      當然無法呈現出作為參考識別性之因素，惟原告之註冊商
      標與據以異議商標不僅在外觀、觀念、讀音上皆大相逕庭
      ，實有天壤之別，自無混淆誤認之虞。
    5.綜上所陳，被告未為詳查，即作違法處分，訴願決定機關
      亦循例抄錄，作為駁回之理由，實難昭原告折服。敬請鈞
      院判決將訴願決定及原處分均撤銷，以保障原告合法權益
      。
  (二)被告主張之理由：
    1.按商標法第23條第1 項第13款規定，商標「相同或近似於
      他人同一或類似商品或服務之註冊商標或申請在先之商標
      ，有致相關消費者混淆誤認之虞者」，不得註冊。所謂有
      致消費者混淆誤認之虞，係指商標給予消費者的印象，可
      能致使消費者混淆而誤認商品/ 服務之來源，包括誤認來
      自不同來源的商品/ 服務以為來自同一來源，或者誤認二
      商標之使用人間存在關係企業、授權關係、加盟關係或其
      他類似關係。而判斷是否有混淆誤之虞，被告公告之「混
      淆誤認之虞」審查基準（以下簡稱審查基準），列有各項
      相關參考因素。其中商標近似及商品類似二項要素，依前
      揭法條規定為必須具備之要件。其他參酌要素則視個案中
      是否存在而為斟酌。本案存在之相關因素之審酌及其符合
      要件之理由如下：
      (1)兩造商標構成近似商標近似係指二商標予人之整體印象
        有其相近之處，若其標示在相同或類似的商品/ 服務上
        時，以具有普通知識經驗之消費者，於購買時施以普通
        之注意，可能會有所混淆而誤認二商品/ 服務來自同一
        來源或誤認不同來源之間有所關聯（審查基準5. 2.1
        參照）。商標近似之判斷得就二商標外觀、觀念及讀音
        為觀察。本件系爭註冊第0000000 號「MAURICE BERGER
        及圖」商標，與參加人據以異議之註冊第918714號「
        LAMPE BERGER( and device) 」商標相較，二者外文均
        作上下排列，置於下方者均為相同之「BERGER」，且均
        於文字組合之左側置有一簡單線條所勾勒之瓶狀圖形為
        其設計主體所聯合組成，整體觀之，二者外觀構圖意匠
        及設計態樣極相彷彿，予消費者寓目感受一致，以具有
        普通知識經驗之消費者，於購買時施以普通之注意，可
        能會有所混淆而誤認二商品來自同一來源或雖不相同但
        有關聯之來源，應屬構成近似之商標。
      (2)兩造商標所指定使用商品屬同一或類似之商品商品類似
        係指二個不同的商品，在功能、材料、產製者或其他因
        素上具有共同或關聯之處，如果標上相同或近似的商標
        ，依一般社會通念及市場交易情形，易使商品消費者誤
        認其為來自相同或雖不相同但有關聯之來源，則此二個
        商品間即存在類似的關係（審查基準5.3.1 參照）。本
        件系爭商標指定使用之香精油、香茅油、香茅精、杏仁
        香精、香草油、檸檬香精、桔子香精、天然香精、水果
        香精、天然香精、按摩精油、化粧品香料、人造香料、
        髮臘香料、髮膠香料、化粧品、香水、香油、香水精、
        化粧用香油等商品，與據爭註冊第918714號商標指定使
        用之香水、香料、香水精、香精油等商品，二者商品性
        質相同，在用途、功能、產製者、行銷管道及場所等因
        素上具有共同或關聯之處，如標示相同或近似的商標，
        依一般社會通念及市場交易情形，易使一般商品消費者
        誤認其為來自相同或雖不相同但有關聯之來源，核應屬
        同一或類似商品。
      (3)相關消費者對據爭商標之熟悉程度高相關消費者對商標
        之熟悉程度，繫於該商標使用之廣泛程度，原則上應由
        主張者提出相關使用事證證明之，如相關消費者對衝突
        之二商標僅熟悉其中之一，則就該較為被熟悉之商標，
        應給予較大之保護（審查基準5.6 參照）。本件就參加
        人所檢送之證據資料觀之，「LAMPES BERGER LABEL 」
        及「LAMPE BERGER（and device）」乃參加人首創使用
        於空氣清新劑、芳香精油、香精油、香料等商品之商標
        ，該商標除在我國取得註冊第655098號及第918714號商
        標權外，並授權我國「伯格國際股份有限公司（伯格薰
        香事業）」長期代理經銷據爭商標商品，多年來，在市
        場上已建立相當之信譽，此有被告中台異字第
        G00000000 號商標異議審定書附卷可稽。反觀系爭商標
        之使用情形，則因原告並未提出相關事證而無法審認。
        綜上事證，堪認據爭商標較系爭商標為消費者所熟悉。
    2.綜上，本案兩造商標構成近似，所指定使用商品間復屬類
      似，據爭商標又較系爭商標為消費者所熟知。故綜合兩造
      商標圖樣近似程度、商品類似程度，及相關消費者對各商
      標熟悉之程度等因素加以判斷，一般消費者極有可能誤認
      二商標之商品為同一來源之系列商品，或者誤認二商標之
      使用人間存在關係企業、授權關係、加盟關係或其他類似
      關係，而產生混淆誤認情事，系爭商標應有前揭商標法第
      23條第1 項第13款規定之適用。
    3.據上論結，本件系爭商標既有商標法第23條第1 項第13款
      規定之適用，依法自應撤銷其註冊，則其是否仍有同法條
      第12款規定之適用，已不影響結果之判斷，毋庸再予審究
      ，是原處分洵無違誤，敬請駁回原告之訴。
  (三)參加人主張之理由：
    1.按商標「相同或近似於他人同一或類似商品或服務之註冊
      商標或申請在先之商標，有致相關消費者混淆誤認之虞者
      」不得註冊，為商標法第23條第1 項第13款本文所明定。
      所謂「有致相關消費者混淆誤認之虞」，係指商標給予消
      費者之印象，極有可能使消費者誤認二商標之商品/ 服務
      為同一來源之系列商品/ 服務，或誤認二商標之使用權人
      間存在關係企業、授權關係、加盟關係或其他類似關係。
      判斷本款「有致相關消費者混淆誤認之虞者」，必須考量
      商標是否近似及商品或服務是否類似，以下分述之：
      (1)兩造商標構成近似：
        商標近似係指二商標予人之整體印象有其相近之處，若
        其標示在相同或類似的商品或服務上時，以具有普通知
        識經驗之消費者，於購買時施以普通之注意，可能會有
        所混淆而誤認二商品或服務來自同一來源或誤認不同來
        源之間有所關聯。又判斷商標近似，應以商標圖樣整體
        為觀察。此乃係由於商標呈現在商品/ 服務之消費者眼
        前的是整體圖樣，而非割裂為各部分分別呈現。雖另有
        所謂「主要部分」觀察，惟主要部分最終仍是影響商標
        給予商品/ 服務之消費者的整體印象。是以，判斷商標
        近似，仍應以整體觀察為依歸。而商標近似之判斷，得
        就二商標之外觀﹑觀念或讀音為觀察。
        外觀方面：系爭商標「MAURICE BERGER及圖」與據爭
          商標「LAMPE BERGER (AND DEVICE) 」相較，系爭商
          標圖樣係由一墨色長框內置一上、下排列之反白外文
          「MAURICE 」、「BERGER」，而該等外文左側則有一
          反白瓶狀圖形所聯合組成；據爭商標圖樣亦係由一墨
          色方框內置上、下排列之反白外文「LAMPE 」、「
          BERGER」，於外文左側復有一反白瓶狀圖形所聯合組
          成。二者比對之下，俱皆包括墨色方框、大寫外文字
          母「BERGER」及一瓶狀圖形，並於視覺上成為整體商
          標圖樣中最寓目明顯之處，異時異地隔離觀察下，實
          有致相關消費者混淆誤認之虞。
        讀音方面：系爭商標主要部分外文「BERGER」之發音
          與據爭商標「BERGER」之發音，二者讀音完全相同，
          於交易場所連貫唱呼之際，極易使相關消費者產生混
          淆誤認而有誤購之虞。
        觀念方面：系爭商標與據爭商標相較之下，二者俱為
          墨色方框，呈現反白之圖案與文字，其中瓶子造型皆
          在左側，右側為上、下二排外文字母，細加比對，僅
          外文「MAURICE 」、「LAMPE 」及瓶子形狀有些微差
          異，整體構圖意匠如出一轍，如此酷似之設計組合態
          樣，於相關消費者瞬間一瞥的印象中實難發揮區辨之
          功能，於異時異地隔離觀察，以具有普通知識經驗之
          購買人，於購買時施以普通之注意，極易產生混淆誤
          認而有誤購之虞。
        綜上論陳，本件系爭商標與據爭商標構成近似，殆無
          疑義。
      (2)惟原告徒執陳詞主張兩造商標圖樣外文部分分別為「
        MAURICE 」、「LAMPE 」，僅外文「BERGER」相同，又
        「BERGER」為一習知習見之姓氏，不具識別性，瓶狀圖
        形亦屬常見，且兩造商標瓶狀細部特徵有些微差異云云
        ，原告之主張顯然忽略判斷商標近似應異時異地隔離觀
        察商標圖樣整體，細微部分之差異，在消費者印象中難
        以發揮區辨之功能，系爭商標與據爭商標外觀構圖及設
        計態樣極相彷彿，予消費者寓目感受一致，已如上述，
        原告斤斤計較二商標細微之差異，實昧於消費者概於異
        時異地瞬間認知商標之常情。至於原告主張外文「
        BERGER」係一不具識別性之外文姓氏，惟查參加人於商
        品分類第三類既已取得據爭商標之註冊專用權，當然獨
        享外文「LAMPE BERGER」於第三類之專用權利，進而得
        以排除他人以相同或近似之商標申請註冊，此為商標法
        所明文保障，故原告所言委無可採。又原告於訴願階段
        附件1 、3 所舉商標圖樣含「BERGER」、瓶狀圖形之商
        標核准案例，該等商標圖樣與本件兩造商標圖樣同時含
        有外文「BERGER」及瓶狀圖形之整體構圖意匠不盡相同
        ，案情迥然有別，另附件2之商標圖樣則與本案無涉，
        原告主張顯無可採。
      (3)兩造商標指定使用於同一或類似程度高之商品：
        商品類似係指二個不同的商品，在功能、材料、產製
          者或其他因素上有共同或關聯之處，如果標上相同或
          近似的商標，依一般社會通念及市場交易情形，易使
          商品消費者誤認其來自相同或雖不同但有關連之來源
          ，則此二個商品間即存在類似的關係。
        本件系爭商標指定使用於香精油、香茅油、香茅精、
          天然香精、按摩精油、人造香料、化妝品、香水、香
          水精等商品，與據爭商標指定使用之香水、香料、香
          水精、香精油等商品，二者商品性質相同，在用途、
          功能、產製者、行銷管道及場所等因素上具有共同或
          關聯之處，如標示相同或近似之商標，依一般社會通
          念及市場交易情形，實足使相關商品購買人誤認其來
          自相同或相關聯之來源，故系爭商標與據爭商標之指
          定使用商品當然構成同一或類似商品，此點原告於其
          起訴狀中亦不否認。
      (4)相關消費者對據爭商標較為熟悉：
        相關消費者對商標之熟悉程度，繫於該商標使用之廣
          泛程度，相關消費者對衝突之二商標如僅熟悉其中之
          一，則就該較為被熟悉之商標，應給予較大之保護。
        查「LAMPE BERGER (AND DEVICE) 」乃參加人首創使
          用於空氣清新劑、芳香精油、香精油、香料、、、等
          商品之知名商標，上述商標除已於貴國獲准註冊外，
          經由參加人長期廣泛行銷及維護品質聲譽不懈之努力
          ，並授權貴國「柏格國際股份有限公司」 (柏格薰香
          事業) 長期代理行銷據爭商標商品，多年來，在市場
          上已建立相當之信譽，此有參加人於原異議階段所附
          證據2被告中台異字第G00000000號商標異議審定書足
          資佐證。反觀原告自異議階段迄今仍未能提出相關事
          證證明系爭商標之實際使用情形，原告於起訴狀中亦
          自認因新申請註冊之故，原告之系爭商標尚未大量使
          用，因此無法提供使用證據作為參考識別性之依據，
          則據爭商標相較於系爭商標，相關消費者所熟悉者僅
          為據爭商標，自應給予較大之保護。
      (5)綜上論陳，兩造商標構成近似，所指定使用商品復屬類
        似，據爭商標又較系爭商標為消費者所熟知，故一般消
        費者極有可能誤認二商標之商品為同一來源之系列商品
        ，或誤認二商標之使用權人間存在關係企業、授權關係
        、加盟關係或其他類似關係，實有致相關消費者混淆誤
        認之虞，原告徒執陳詞指摘，委無可採，從而被告所為
        「第0000000號『MAURICE BERGER及圖』商標之註冊應
        予撤銷」之處分及訴願決定機關所為「訴願駁回」之決
        定，洵非無由。
    2.本件系爭商標實有違反商標法第23條第1 項第13款之規定
      而不准註冊，原告之訴實為無理由，為此謹請鈞院鑒核，
      賜予判決如參加聲明，以符法制並維參加人之權益。
        理  由
一、按商標「相同或近似於他人同一或類似商品或服務之註冊商
    標或申請在先之商標，有致相關消費者混淆誤認之虞者」不
    得註冊，為商標法第23條第1 項第13款本文所規定。所謂「
    有致相關消費者混淆誤認之虞」，係指商標給予消費者之印
    象，極有可能使消費者誤認二商標之商品或服務為同一來源
    之系列商品或服務，或誤認二商標之使用權人間存在關係企
    業、授權關係、加盟關係或其他類似關係。又所謂「商標近
    似」，係指二商標予人之整體印象有其相近之處，若其標示
    在相同或類似的商品或服務上時，以具有普通知識經驗之消
    費者，於購買時施以普通之注意，可能會有所混淆而誤認二
    商品或服務來自同一來源或誤認不同來源之間有所關聯。因
    之商標是否近似可自二商標外觀、觀念及讀音為觀察。
二、查原告於92年3 月14日以系爭商標，指定使用於當時商標法
    施行細則第49條所定商品及服務分類表第3 類之香精油、香
    茅油、化粧品及香水等商品，向被告申請註冊，經其審查核
    准為註冊，發給商標註冊證（第0000000 號商標），專用權
    期間自93年4 月16日至103 年4 月15日止。嗣後參加人於系
    爭商標註冊公告日起3 個月內之93年7 月14日，執據爭商標
    ，以系爭商標有違商標法第23條第1 項第12及第13款之規定
    ，對之提起異議，經被告審查後，認系爭商標有商標法第23
    條第1 項第13款規定之適用，而於94年6 月2 日以系爭審定
    書撤銷系爭商標之註冊，原告不服，提起訴願，遭訴願決定
    駁回，遂向本院提起本件行政訴訟之事實，有系爭商標及據
    爭商標之註冊簿、參加人93年7 月14日異議申請書及93年11
    月10日、94年1 月6 日補充理由書、原告93年8 月30日商標
    異議答辯書及93年12月21日補充理由書等、系爭審定書及訴
    願書等各附原處分卷足稽，堪認為真實。兩造主要爭執在：
    系爭商標有無違反商標法第23條第1 項第13款之規定，而不
    得註冊？
三、經查：
  (一)本件系爭商標與參加人據爭商標相較，二者外文均作上下排
    列，置於下方者均為相同之「BERGER」，且均於文字組合之
    左側置有一簡單線條所勾勒之瓶狀圖形為其設計主體所聯合
    組成，整體觀之，二者外觀構圖意匠及設計態樣極相彷彿。
    茲分述之如下：
    1.外觀方面：系爭商標「MAURICE BERGER及圖」與據爭商標
      「LAMPE BERGER (AND DEVICE) 」相較，系爭商標圖樣係
      由一黑色長框內置一上、下排列之反白外文「MAURICE 」
      、「BERGER」，而該等外文左側則有一反白瓶狀圖形所聯
      合組成；據爭商標圖樣亦係由一黑色方框內置上、下排列
      之反白外文「LAMPE 」、「BERGER」，於外文左側復有一
      反白瓶狀圖形所聯合組成。二者比對之下，俱皆包括黑色
      方框、大寫外文字母「BERGER」及一瓶狀圖形，並於視覺
      上成為整體商標圖樣中最寓目明顯之處，異時異地隔離觀
      察下，實有致相關消費者混淆誤認之虞。
    2.讀音方面：系爭商標主要部分外文「BERGER」之發音與據
      爭商標「BERGER」之發音，二者讀音完全相同，極易使相
      關消費者產生混淆誤認而有誤購之虞。
    3.觀念方面：系爭商標與據爭商標相較之下，二者俱為黑色
      方框，呈現反白之圖案與文字，其中瓶子造型皆在左側，
      右側為上、下二排外文字母，細加比對，僅外文「
       MAURICE」、「LAMPE 」及瓶子形狀有些微差異，整體構
      圖意匠如出一轍，如此酷似之設計組合態樣，於相關消費
      者瞥視之印象應難以發揮區辨之功能，於異時異地隔離觀
      察，以具有普通知識經驗之購買人，於購買時施以普通之
      注意，極易產生混淆誤認而有誤購之虞。
    4.原告訴稱兩造商標圖樣外文部分分別為「MAURICE 」、「
      LAMPE 」，僅外文「BERGER」相同，又「BERGER」為一習
      知習見之姓氏，不具識別性，瓶狀圖形亦屬常見，且兩造
      商標瓶狀細部特徵有些微差異，不致造成消費者混淆誤認
      之虞等云，自難以憑採。
  (二)再者，所謂商標所指定使用商品屬同一或類似之商品類者，
    應係指二個不同的商品，在功能、材料、產製者或其他因素
    上具有共同或關聯之處，如果標上相同或近似的商標，依一
    般社會通念及市場交易情形，易使商品消費者誤認其為來自
    相同或雖不相同但有關聯之來源，則此二個商品間即存在類
    似的關係。查本件系爭商標係指定使用之香精油、香茅油、
    香茅精、杏仁香精、香草油、檸檬香精、桔子香精、天然香
    精、水果香精、天然香精、按摩精油、化粧品香料、人造香
    料、髮臘香料、髮膠香料、化粧品、香水、香油、香水精、
    化粧用香油等商品，與據爭商標係指定使用之香水、香料、
    香水精、香精油等商品，分別有渠等商標註冊簿商品類別之
    記載足考，足知二者商品性質相同，在用途、功能、產製者
    、行銷管道及場所等因素上具有共同或關聯之處，如標示相
    同或近似的商標，依一般社會通念及市場交易情形，易使一
    般商品消費者誤認其為來自相同或雖不相同但有關聯之來源
    ，應屬同一或類似商品。
  (三)又相關消費者對商標之熟悉程度，繫於該商標使用之廣泛程
    度，原則上應由主張者提出相關使用事證證明之，如相關消
    費者對衝突之二商標僅熟悉其中之一，則就該較為被熟悉之
    商標，應給予較大之保護。查本件參加人資以證明相關消費
    者對據爭商標之熟悉程度較高所檢送之證據資料，「LAMPES
    BERGER LABEL 」及「LAMPE BERGER （and device）」，乃
    參加人首創使用於空氣清新劑、芳香精油、香精油、香料等
    商品之商標，該商標除在我國取得註冊第655098號及第
    918714 號 商標權外，並授權我國「伯格國際股份有限公司
    （伯格薰香事業）」長期代理經銷據爭商標商品，在市場上
    已建立相當之信譽，透過勁報周刊之廣為報導、商品型錄之
    製作，全台7 處經銷點，並於香港地區、泰國、菲律賓、新
    加坡、馬來西亞、日本等設有分公司為其營運點，該等商標
    所表彰之信譽及品質，堪認已廣為我國相關業者或消費者所
    普遍認知之程度，此有被告另案中台異字第G00000000 號商
    標異議審定書附原處分卷可稽；反觀系爭商標之使用情形，
    原告則未提出相關事證以明之而無法審認，因之，堪認據爭
    商標較系爭商標為相關消費者所熟悉。
  (四)末查本件系爭商標既有商標法第23條第1 項第13款規定之適
    用，依法並不得註冊而應撤銷其註冊，則其是否仍有同法條
    第12款規定之適用，已無論述之必要，自毋庸再予審究，附
    此敘明。
四、綜上，系爭商標與據爭商標應構成近似，所指定使用商品復
    屬類似，據爭商標又較系爭商標為消費者所熟知，一般消費
    者極有可能誤認二商標之商品為同一來源之系列商品，或誤
    認二商標之使用權人間存在關係企業、授權關係、加盟關係
    或其他類似關係，實有致相關消費者混淆誤認之虞，原告之
    訴均委無可採，從而被告系爭審定書以系爭商標違反商標法
    第23條第1 項第13款之規定不得註冊，因而撤銷系爭商標之
    註冊，並無違誤，訴願決定予以維持並無不合，原告徒執前
    詞，訴請撤銷，為無理由，應予駁回。
據上論結，本件原告之訴為無理由，爰依行政訴訟法第98條第3
項前段，判決如主文。
中    華    民    國    95    年    11    月   16     日
                    第六庭審判長法  官  吳  慧  娟
                                法  官  許  瑞  助
                                法  官  陳  鴻  斌
上為正本係照原本作成。
如不服本判決，應於送達後20日內向本院提出上訴狀並表明上訴
理由，如於本判決宣示後送達前提起上訴者，應於判決送達後20
日內補提上訴理由書（須按他造人數附繕本）。
中    華    民    國    95    年    11    月   20     日
                                書記官  陳  清  容


司法院資訊處製作；財團法人民間司法改革基金會備份。
